Images des répertoires du notaire Pierre Rouveau pour l'étude XXXVII
Archives nationales de France
Images des répertoires du notaire royal résidant à Belleville Pierre Rouveau pour l'étudeXXXVII. 9 décembre 1765 - 25 thermidor an XIII (13 août 1805)
9 décembre 1765 - 13 août 1805
MC/RE/XXXVII/4-MC/RE/XXXVII/9, MC/RE/XXXVII/12-MC/RE/XXXVII/13, MC/RE/XXXVII/15-MC/RE/XXXVII/20, MC/RE/XXXVII/23
Etude XXXVII; Rouveau, Pierre
15 registres
Archives nationales de France
Minutes et répertoires: la loi 2008-696 du 15 juillet 2008 relative aux archives a fixé à 75 ans à compter de la date de l'acte, ou à 25 ans à compter de la date du décès de l'intéressé si ce délai est plus bref, le délai de communication des minutes et répertoires des notaires; ce délai est porté à 100 ans à compter de la date de l'acte si le document se rapporte à un mineur (code du Patrimoine, articles L213-2, 4e d et 5e).
Autres documents de l'étude (dossiers de clients, comptabilité...): s'agissant d'archives privées, ces documents sont communicables selon les modalités fixées par le déposant ou le donateur.
Certains documents ne sont pas accessibles sous leur forme originale en raison de leur mauvais état de conservation.
Répertoires entrés aux Archives nationales en 1969
Images des répertoires de l'étude XXXVII
Archives de l'étude XXXVII
répertoire d'officier public ministériel
- Répertoire méthodique par type d'acte et par année du greffe de la prévôté de Belleville et fief de Marcadé pour la période du 5 décembre 1765 au 31 décembre 1775., 5 décembre 1765 - 31 décembre 1775; MC/RE/XXXVII/4; Un répertoire de 13 feuillets de papier manuscrits appartenant à un registre de 63 feuillets, hauteur 38 x largeur 25 cm, composé d'un cahier. Le registre est en bon état, il a été restauré et placé dans une reliure qui contient également les répertoires RE/XXXVII/5 et RE/XXXVII/6
  Le répertoire contient les informations suivantes: pour chaque année, un classement alphabétique par types d'actes, avec pour chaque acte les noms et prénoms des parties et la date (jour, mois).
  Seuls 13 feuillets concernent la pratique de Pierre Rouveau, le reste du répertoire concerne les pratiques de Georges Rouveau, Philippe Rouveau et Antoine Rouveau ses prédécesseurs.
  répertoire
  - Liste méthodique par types d'actes dans l'année pour la période du 5 décembre 1765 au 19 décembre 1771, 5 décembre 1765-19 décembre 1771; 51 r°-55 v°; 5 feuillets
    Attention, tous les actes signés avant le 5 décembre 1765 le sont par maître Antoine Rouveau, prédécesseur de maître Pierre Rouveau.
  - Liste méthodique par types d'actes dans l'année pour la période du 4 janvier 1772 au 31 décembre 1774, 4 janvier 1772-31 décembre 1774; 56 r°-60 v°; 5 feuillets
  - Liste méthodique par types d'actes dans l'année pour la période du 1er janvier au 31 décembre 1775, 1er janvier-31 décembre 1775; 61 r°-63 v°; 3 feuillets
- Répertoire méthodique par type d'acte et par année du greffe de la prévôté de Belleville pour la période du 27 janvier 1766 au 30 décembre 1784, 27 janvier 1766-30 décembre 1784; MC/RE/XXXVII/5; Un répertoire de 16 feuillets de papier manuscrits, hauteur 38 x largeur 25 cm, appartenant à un registre de 30 feuillets composé d'un cahier non folioté. Le registre est en bon état. Il a été restauré et placé dans un volume qui comporte également les répertoires RE/XXXVII/4 et RE/XXXVII/6.
  Le répertoire contient les informations suivantes: pour chaque année, un classement alphabétique par types d'actes, avec, pour chaque acte, les noms et prénoms des parties et la date (jour, mois) et parfois le nombre de pièces.
  Seuls les 16 derniers feuillets du répertoire concernent la pratique de Pierre Rouveau, le début du répertoire est relatif aux actes enregistrés par ses prédécesseurs, Antoine Rouveau et Philippe Rouveau.
  Rouveau, Philippe; répertoire
  - Liste méthodique par types d'actes dans l'année pour la période du 27 janvier 1766 au 29 décembre 1775, 27 janvier 1766-29 décembre 1775; 15 v°-20 r°; 6 feuillets
  - Liste méthodique par types d'actes dans l'année pour la période du 5 janvier 1776 au 31 décembre 1779, 5 janvier 1776-31 décembre 1779; 20 r°-24 r°; 5 feuillets
  - Liste méthodique par types d'actes dans l'année pour la période du 4 janvier 1780 au 30 décembre 1784, 4 janvier 1780-30 décembre 1784; 24 v°-29 v°; 6 feuillets
- Répertoire méthodique par type d'acte et par année du greffe de la prévôté de Belleville et fief de Marcadé pour la période du 1er janvier 1776 au 31 décembre 1784, 1er janvier 1776-31 décembre 1784; MC/RE/XXXVII/6; Un registre de 20 feuillets de papier manuscrits, hauteur 38 x largeur 25 cm, composé d'un cahier non folioté. Le registre est en bon état. Le répertoire a été placé dans un volume qui comprend également les répertoires RE/XXXVII/4 et RE/XXXVII/5.
  - Liste méthodique par types d'actes dans l'année pour la période du 1er janvier au 31 décembre 1776, 1er janvier-31 décembre 1776; 1 r°-4 r°; 4 feuillets
  - Liste méthodique par types d'actes dans l'année pour la période du 1er janvier au 31 décembre 1777, 1er janvier-31 décembre 1777; 4 v°-8 v°; 5 feuillets
  - Liste méthodique par types d'actes dans l'année pour la période du 1 janvier 1778 au 31 décembre 1779, 1 janvier 1778-31 décembre 1779; 8 v°-11 v°; 4 feuillets
  - Liste méthodique par types d'actes dans l'année pour la période du 1er janvier 1780 au 31 décembre 1781, 1er janvier 1780-31 décembre 1781; 11 v°-15 r°; 5 feuillets
  - Liste méthodique par types d'actes dans l'année pour la période du 1er janvier 1782 au 31 décembre 1783, 1er janvier 1782-31 décembre 1783; 15 r°-18 r°; 4 feuillets
  - Liste méthodique par types d'actes dans l'année pour la période du 1er janvier au 31 décembre 1784, 1er janvier-31 décembre 1784; 18 r°-20 v°; 3 feuillets
- Répertoire méthodique par type d'acte et par année des minutes du greffe et tabellionage de la prévôté de Maulny à Belleville et dépendances pour la période du 8 février 1766 au 7 décembre 1784, 8 février 1766-7 décembre 1784; MC/RE/XXXVII/7; Un répertoire de 4 feuillets de papier manuscrits, appartenant à un registre de 85 feuillets hauteur 38 x largeur 25 cm, composé d'un cahier non folioté. Le registre est en assez bon état. Il a été placé dans un volume qui comprend également les répertoires RE/XXXVII/8 et RE/XXXVII/9. Un follio blanc au 85 v°.
  Le répertoire contient les informations suivantes: pour chaque année, un classement alphabétique par types d'actes, avec, pour chaque acte, les noms et prénoms des parties et la date (jour, mois), avec parfois le nombre de pièces.
  Seuls les 4 derniers feuillets de ce répertoire concernent la pratique de Pierre Rouveau. Le reste du répertoire concerne les actes enregistrés par ses prédécesseurs Luc Rouveau, Georges Rouveau, Philippe Rouveau et Antoine Rouveau pour la période 1600-1765.
  - Liste méthodique par types d'actes dans l'année pour la période du 8 février 1766 au 7 décembre 1784, 8 février 1766-7 décembre 1784; 82 r°-85 v°; 6 feuillets
- Répertoire méthodique par types d'actes et par année des minutes du greffe du "Pré Saint-Gervais, La Villette Saint Denis à Pantin en partie de Belleville sur Sablon et dépendances" pour la période du 9 décembre 1765 au 31 décembre 1784, 9 décembre 1765-31 décembre 1784; MC/RE/XXXVII/8; Un répertoire de 8 feuillets de papier manuscrits, appartenant à un registre de 28 feuillets hauteur 38 x largeur 25 cm, composé d'un cahier folioté par le notaire. Le registre est en assez bon état. Il a été placé dans un volume qui comprend également les répertoires RE/XXXVII/7 et RE/XXXVII/9.
  Seuls les 8 derniers feuillets de ce répertoire concernent la pratique de Antoine Rouveau. Le reste du répertoire concerne les actes enregistrés par ses prédécesseurs Luc Rouveau, Georges Rouveau, Philippe Rouveau et Antoine Rouveau pour la période 1600-1765.
  - Liste méthodique par types d'actes dans l'année pour la période du 9 décembre 1765 au 31 décembre 1784, 9 décembre 1765-31 décembre 1784; 21 r°-28 r°; 8 feuillets
- Répertoire des minutes par type d'actes et par année du "greffe et tabellionage de Ménilmontant, devant différents greffiers et tabellions dudit lieu ...", pour la période du 10 avril 1766 au 5 octobre 1784, 10 avril 1766-5 octobre 1784; MC/RE/XXXVII/9; Un répertoire de 3 feuillets de papier manuscrits, appartenant à un registre de 19 feuillets hauteur 38 x largeur 25 cm composé d'un cahier folioté par le notaire. Le registre est en assez bon état. Il a été placé dans un volume qui comprend également les répertoires RE/XXXVII/7 et RE/XXXVII/8.
  Le répertoire contient les informations suivantes: pour chaque année, un classement alphabétique par types d'actes, avec pour chaque acte les noms et prénoms des parties et la date (jour, mois), avec parfois le nombre de pièces.
  Seuls 3 feuillets de ce répertoire concernent la pratique de maître Pierre Rouveau. Le reste du répertoire concerne les actes enregistrés par ses prédécesseurs Luc Rouveau, Georges Rouveau, Philippe Rouveau et Antoine Rouveau pour la période 1600-1765.
  - Liste méthodique par types d'actes dans l'année pour la période du 10 avril 1766 au 5 octobre 1784, 10 avril 1766-5 octobre 1784; 17 v°-19 v°; 3 feuillets
- Répertoire méthodique par type d'acte et par année des minutes reçues "en qualité de notaire royal au Châtelet de Paris en la résidence de Belleville" pour la période du 1er décembre 1765 au 31 décembre 1777, 1er décembre 1765-31 décembre 1777; MC/RE/XXXVII/12; Un répertoire de 46 feuillets de papier manuscrits, hauteur 38 x largeur 27 cm, composé d'un cahier, appartenant à un registre de 175 feuillets. Le registre est en bon état. Il a été restauré.
  Le registre contient les informations suivantes: pour chaque année, un classement alphabétique des types d'actes, avec, pour chaque acte, les noms et prénoms des parties et la date (jour, mois).
  Seuls 46 feuillets sont relatifs aux actes enregistrés par Pierre Rouveau, le reste du répertoire correspond aux actes enregistrés par ses prédécesseurs, Antoine Rouveau et Philippe Rouveau.
  - Liste méthodique par types d'actes dans l'année pour la période du 1er au 31 décembre 1765, 1er-31 décembre 1765; 130 v°-132 v°; 3 feuillets
    Avant le 14 novembre 1765 les actes sont signés par maître Antoine Rouveau.
  - Liste méthodique par types d'actes dans l'année pour la période du 1er janvier au 31 décembre 1766, 1er janvier-31 décembre 1766; 133 r°-135 v°; 3 feuillets
  - Liste méthodique par types d'actes dans l'année pour la période du 1er janvier au 31 décembre 1767, 1er janvier-31 décembre 1767; 136 r°-138 v°; 3 feuillets
  - Liste méthodique par types d'actes dans l'année pour la période du 1er janvier au 31 décembre 1768, 1er janvier-31 décembre 1768; 139 r°-142 r°; 4 feuillets
  - Liste méthodique par types d'actes dans l'année pour la période du 1er janvier au 31 décembre 1769, 1er janvier-31 décembre 1769; 142 r°-144 v°; 3 feuillets
  - Liste méthodique par types d'actes dans l'année pour la période du 1er janvier au 31 décembre 1770, 1er janvier-31 décembre 1770; 145 r°-148 r°; 4 feuillets
  - Liste méthodique par types d'actes dans l'année pour la période du 1er janvier au 31 décembre 1771, 1er janvier-31 décembre 1771; 148 v°-152 r°; 4 feuillets
  - Liste méthodique par types d'actes dans l'année pour la période du 1er janvier au 31 décembre 1772, 1er janvier-31 décembre 1772; 152 v°-155 v°; 4 feuillets
  - Liste méthodique par types d'actes dans l'année pour la période du 1er janvier au 31 décembre 1773, 1er janvier-31 décembre 1773; 156 r°-159 r°; 4 feuillets
  - Liste méthodique par types d'actes dans l'année pour la période du 1er janvier au 31 décembre 1774, 1er janvier-31 décembre 1774; 159 v°-163 r°; 5 feuillets
    Au feuillet 161 r°-v°, liste des actes en brevets rapportés
  - Liste méthodique par types d'actes dans l'année pour la période du 1er janvier au 31 décembre 1775, 1er janvier-31 décembre 1775; 163 v°-166 v°; 4 feuillets
  - Liste méthodique par types d'actes dans l'année pour la période du 1er janvier au 31 décembre 1776, 1er janvier-31 décembre 1776; 167 r°-170 v°; 4 feuillets
  - Liste méthodique par types d'actes dans l'année pour la période du 1er janvier au 31 décembre 1777, 1er janvier-31 décembre 1777; 171 r°-175 v°; 5 feuillets
- Répertoire méthodique par type d'acte et par année des minutes reçues "en qualité de notaire royal au Châtelet de Paris en la résidence de Belleville" pour la période du 1er janvier 1778 au 31 décembre 1779, 1er janvier 1778-31 décembre 1779; MC/RE/XXXVII/13; Un répertoire de 10 feuillets de papier manuscrits, hauteur 35 x largeur 23,5 cm, composé d'un cahier. Le registre est en bon état. Il a été réstauré. Le feuillet de couverture est de format hauteur 27 x largeur 18 cm. Ce répertoire à été placé dans un volume qui contient également les répertoires RE/XXXVII/14 et RE/XXXVII/15. Les feuillets sont en mauvais état, les coins sont souvent déchirés, rendant certaines informations illisibles.
  Le registre contient les informations suivantes: pour chaque année, un classement alphabétique par types d'actes, avec, pour chaque acte, les noms et prénoms des parties et la date (jour, mois).
  - Page de titre, 1 r°-1 v°; 1 feuillet
  - Liste méthodique par types d'actes dans l'année pour la période du 1er janvier 1778 au 31 décembre 1779, 1er janvier 1778-31 décembre 1779; 2 r°-10 v°; 10 feuillets
    Une erreur s'est produite lors de la réstauration: le feuillet 7 relatif aux acquisitions de l'année 1778, qui aurait dû se trouver en tête de répertoire se trouve en fait parmi les baux à loyer de l'année 1779.
- Répertoire méthodique par type d'acte et par année des minutes reçues "en qualité de notaire royal au Châtelet de Paris en la résidence de Belleville" pour la période du 1er janvier 1784 au 6e jour complémentaire de l'an XI., 1er janvier 1784- 23 septembre 1803; MC/RE/XXXVII/15; Un répertoire de 107 feuillets de papier manuscrits, hauteur 35 x largeur 23,5 cm, composé d'un cahier. Le registre est en bon état. Il a été réstauré. Le feuillet de couverture est de format hauteur 32,5 x largeur 23,5 cm. Ce répertoire à été placé dans un volume qui contient également les répertoires RE/XXXVII/13 et RE/XXXVII/14. Plusieurs erreurs se sont produites lors de la réstauration du répertoire: le feuillet 50 r°-v° est inversé. Des feuillets concernant les ans VI, VII et VIII (f° 83 à 86) ont été mélangés. Enfin, le feuillet 96 r°-v° concernant l'an X à été placé par erreur parmi les feuillets relatifs à l'an IX. A noter la présence, au dos du dernier feuillet, d'un dessin à l'encre.
  - Page de titre, 1 r°-1 v°; 1 feuillet
  - Listes méthodiques par types d'actes dans l'année pour la période du 1er janvier 1784 au 6è jour complémentaire de l'an XI, 1er janvier 1784 -6è jour complémentaire de l'an XI; 2 r°-107 v°; 106 feuillets
    - Liste méthodique par types d'actes dans l'année pour la période du 1er janvier au 31 décembre 1784, 1er janvier-31 décembre 1784; 2 r°-7 v°; 6 feuillets
    - Liste méthodique par types d'actes dans l'année pour la période du 1er janvier au 31 décembre 1785, 1er janvier-31 décembre 1785; 8 r°-12 v°; 5 feuillets
    - Liste méthodique par types d'actes dans l'année pour la période du 1er janvier au 31 décembre 1786, 1er janvier-31 décembre 1786; 13 r°-18 v°; 6 feuillets
    - Liste méthodique par types d'actes dans l'année pour la période du 1er janvier au 31 décembre 1787, 1er janvier-31 décembre 1787; 19 r°-24 v°; 6 feuillets
    - Liste méthodique par types d'actes dans l'année pour la période du 1er janvier au 31 décembre 1788, 1er janvier-31 décembre 1788; 25 r°-31 r°; 7 feuillets
    - Liste méthodique par types d'actes dans l'année pour la période du 1er janvier au 31 décembre 1789, 1er janvier-31 décembre 1789; 32 r°-37 v°; 6 feuillets
    - Liste méthodique par types d'actes dans l'année pour la période du 1er janvier au 31 décembre 1790, 1er janvier-31 décembre 1790; 37 v°-41 v°; 5 feuillets
      Une erreur s'est produite lors de la réstauration du répertoire: le feuillet 41 r° concerne l'année 1791
    - Liste méthodique par types d'actes dans l'année pour la période du 1er janvier 1791 au 31 décembre 1792, 1er janvier 1791-31 décembre 1792; 41 r°-50 v°; 10 feuillets
      Une erreur s'est produite lors de la restauration du répertoire: le feuillet 50 r°-v° est inversé. Le feuillet 50 v° concerne l'année 1792 et le feuillet 50 r° concerne la fin de l'année 1792 et le début de 1793.
    - Liste méthodique par types d'actes dans l'année pour la période du 1er janvier au 21 septembre 1793, 1er janvier-21 septembre 1793; 50 r°-54 v°; 5 feuillets
    - Liste méthodique par types d'actes dans l'année pour la période de l'an II, 55 r°-59 v°; 7 feuillets
    - Liste méthodique par types d'actes dans l'année pour la période de l'an III, 60 r°-68 v°; 9 feuillets
    - Liste méthodique par types d'actes dans l'année pour la période de l'an IV, 69 r°-72 v°; 4 feuillets
    - Liste méthodique par types d'actes dans l'année pour la période de l'an V, 73 r°-77 r°; 5 feuillets
    - Liste méthodique par types d'actes dans l'année pour la période de l'an VI, 77 r°-86 r°; 10 feuillets
      Une erreur s'est produite lors de la restauration du répertoire. Les feuillets 83 r°-v° et 85 r°-v° concernent des actes passés en l'an VII. Le feuillet 84 r°-v° concerne des actes passés en l'an VIII, et le feuillet 86 r° concerne l'an VI.
    - Liste méthodique par types d'actes dans l'année pour la période de l'an VII, 83 r°-87 v°; 5 feuillets
      Une erreur s'est produite lors de la restauration du répertoire. Les feuillets 83 r°-v° et 85 r°-v° concernent des actes passés en l'an VII Le feuillet 84 r°-v° concerne des actes passés en l'an VIII, et le feuillet 86 r° concerne l'an VI.
    - Liste méthodique par types d'actes dans l'année pour la période de l'an VIII, 84 r°-91 r°; 8 feuillets
      Une erreur s'est produite lors de la restauration du répertoire. Le feuillet 85 r°-v° concerne des actes passés en l'an VII Le feuillet 84 r°-v° concerne des actes passé en l'an VIII, et le feuillet 86 r° concerne l'an VI.
    - Liste méthodique par types d'actes dans l'année pour la période de l'an IX, 91 r°-97 r°; 7 feuillets
      Le feuillets 96 r°-v° concernant l'an X à été intercalé par erreur parmi les feuillets relatifs à l'an IX.
    - Liste méthodique par types d'actes dans l'année pour la période de l'an X, 96 r°-101 r°; 6 feuillets
    - Liste méthodique par types d'actes dans l'année pour la période de l'an XI, 101 v°-107 v°; 7 feuillets
- Répertoire chronologique pour la période du 1er février 1791 au 7 septembre 1793, 1er février 1791 -7 septembre 1793; MC/RE/XXXVII/16; Un répertoire de 22 feuillets de papier manuscrits, composé de deux cahiers, hauteur 35 x largeur 21,5 cm, et hauteur 29,5 x largeur 21,5 cm. Les feuillets sont non relliés, et ont été placés dans une chemise. Le répertoire est cependant en assez bon état malgré l'usure habituelle: le feuillet n°1 est déchiré et se détache, les feuilles sont jaunies, quelques taches d'encre parsèment les feuillets....
  Le répertoire contient les informations suivantes: 1. la nature des actes dans l'année; 2. les noms et prénoms des parties contractantes; 3. la date (jour, mois dans l'année); 4. la date d'enregistrement des actes.
  - Page de titre, 1 r°-1 v°; 1 feuillet
  - Liste méthodique par types d'actes dans l'année pour la période du 1er février 1791 au 7 septembre 1793, 1er février 1791-7 septembre 1793; 2 r°-22 v°; 21 feuillets
    - Liste chronologique des actes pour la période du 1er février au 31 décembre 1791, 1er février-31 décembre 1791; 2 r°-9 r°; 8 feuillets
      liste
    - Liste chronologique des actes pour la période du 2 janvier au 30 décembre 1792, 2 janvier-30 décembre 1792; 9 r°-16 r°; 8 feuillets
    - Liste chronologique des actes pour la période du 2 janvier au 7 septembre 1793, 2 janvier-7 septembre 1793; 16 r°-22 v°; 7 feuillets
- Répertoire chronologique pour la période du 1er janvier 1791 au 4ème jour complémentaire an IX (21 septembre 1801), 1er janvier 1791- 4ème jour complémentaire an IX (21 septembre 1801); MC/RE/XXXVII/17; Un répertoire de 48 feuillets de papier manuscrits, composé d'un cahier, hauteur 35 x largeur 22,5 cm. Les feuillets sont non reliés, et ont été placés dans une chemise. Le répertoire est en mauvais état. Les feuillets se déchirent, les coins sont rongés et s'éffritent. Le coin supérieur est rongé par l'humidité. Le feuillet 48 v° est blanc.
  Le répertoire contient les informations suivantes: 1. la date du jour (dans le mois et l'année); 2. la nature des actes; 3 les noms et prénoms des parties contractatntes; 4. la date d'enregistrement des actes; 5. les droits d'enregistrement.
  Attention: le répertoire passe du 31 décembre 1791 au 2 janvier 1793. Aucun acte n'est mentionné pour l'année 1792 ni pour les ans III, IV, V et VI.
  - Liste chronologique des actes pour la période du 1er janvier au 31 décembre 1791, 1er janvier-31 décembre 1791; 1 r°-9 v°; 9 feuillets
  - Liste chronologique des actes pour la période du 2 janvier au 17 novembre 1793, 2 janvier-17 novembre 1793; 9 v°-17 v°; 8 feuillets
  - Liste chronologique des actes pour la période du 12 brumaire (2 novembre 1793) au 1er jour complémentaire an II (17 septembre 1794), 12 brumaire (2 novembre 1793)-1er jour complémentaire an II (17 septembre 1794); 17 v°-24 v°; 8 feuillets
  - Liste chronologique des actes pour la période du 2 vendémiaire (23 septembre 1798) au 3ème jour complémentaire an VII (19 septembre 1799), 2 vendémiaire (23 septembre 1798)-3ème jour complémentaire an VII (19 septembre 1799); 24 v°-31 r°; 8 feuillets
  - Liste chronologique des actes pour la période du 2 vendémiaire (24 septembre 1799) au 3ème jour complémentaire an VIII (20 septembre 1800), 2 vendémiaire (24 septembre 1799)-3ème jour complémentaire an VIII (20 septembre 1800); 31 r°-38 v°; 8 feuillets
  - Liste chronologique des actes pour la période du 4 vendémiaire (26 septembre 1800) au 4ème jour complémentaire an IX (21 septembre 1801), 4 vendémiaire (26 septembre 1800)-4ème jour complémentaire an IX (21 septembre 1801); 38 v°-48 v°; 11 feuillets, le feuillet 48 v° est blanc.
- Répertoire méthodique par type d'acte et par année pour la période de 1778 à l'an XIII, 1778 - 22 septembre 1805; MC/RE/XXXVII/18; Un registre de 127 feuillets de papier manuscrits, hauteur 39,5 x largeur 26 cm, composé d'un cahier. Le registre est en mauvais état. Les feuillets 113 et 114 sont tachés. Les bords du répertoire sont jaunis et humides. La reliure est endommagée. Un feuillet blanc au f° 106 r°.
  Le registre contient les informations suivantes: pour chaque année, un classement alphabétique par types d'actes, avec, pour chaque acte, les noms et prénoms des parties et la date (jour, mois), enfin parfois une observation.
  - Liste méthodique par types d'actes dans l'année pour l'année 1778, 1 r°-3 v°; 3 feuillets
  - Liste méthodique par types d'actes dans l'année pour l'année 1779, 3 v°-6 v°; 4 feuillets
  - Liste méthodique par types d'actes dans l'année pour l'année 1780, 6 v°-10 r°; 5 feuillets
  - Liste méthodique par types d'actes dans l'année pour l'année 1781, 10 r°-14 r°; 5 feuillets
  - Liste méthodique par types d'actes dans l'année pour l'année 1782, 14 r°-17 r°; 4 feuillets
  - Liste méthodique par types d'actes dans l'année pour l'année 1783, 17 v°-21 r°; 5 feuillets
  - Liste méthodique par types d'actes dans l'année pour l'année 1784, 21 v°-25 r°; 5 feuillets
  - Liste méthodique par types d'actes dans l'année pour l'année 1785, 25 r°-28 v°; 4 feuillets
  - Liste méthodique par types d'actes dans l'année pour l'année 1786, 28 v°-32 r°; 5 feuillets
  - Liste méthodique par types d'actes dans l'année pour l'année 1787, 32 v°-36 v°; 5 feuillets
  - Liste méthodique par types d'actes dans l'année pour l'année 1788, 37 r°-40 v°; 4 feuillets
  - Liste méthodique par types d'actes dans l'année pour l'année 1789, 41 r°-44 v°; 4 feuillets